【裁判字號】    91,訴,805
【裁判日期】    920128
【裁判案由】    違反毒品危害防制條例
【裁判全文】
臺灣新竹地方法院刑事判決                          九十一年度訴字第八五號
    公  訴  人  臺灣新竹地方法院檢察署檢察官
    被      告  甲○○
右列被告因違反毒品危害防制條例案件，經檢察官提起公訴（九十一年度毒偵字第一
四六號），本院判決如左：
    主  文
甲○○連續施用第一級毒品，累犯，處有期徒刑柒月，扣案之第一級毒品海洛因貳小
包（淨重零點捌柒公克、包裝重零點肆肆公克）沒收銷燬之；注射針筒壹支、止血軟
管壹條沒收。又連續施用第二級毒品，累犯，處有期徒刑參月。應執行有期徒刑捌月
，扣案之第一級毒品海洛因貳小包（淨重零點捌柒公克、包裝重零點肆肆公克）沒收
銷燬之；注射針筒壹支、止血軟管壹條沒收之。
    事  實
一、甲○○曾於民國八十六年間，因違反麻醉藥品管理條例案件，經台灣桃園地方法
    院判處有期徒刑四月，甫於八十七年五月二十日執行完畢。
二、甲○○前於八十九間，因違反毒品危害防制條例案件，經裁定送觀察、勒戒結果
    ，因認無繼續施用毒品傾向，經台灣新竹地方法院檢察署檢察官於八十九年三月
    三日以八十九年度毒偵字第五九一號為不起訴處分確定。詎甲○○又分別基於概
    括犯意，均自上開不起訴處分確定後即八十九年九月十一日某時起至八十九年十
    一月八日上午某時止（起訴書誤載為八十九年十一月九日十二時十五分許），分
    別在新竹市○○路二十七號七樓及新竹市○○路六十六巷一弄三號三樓等處，以
    將安非他命置於玻璃球吸食器內加熱燒烤成煙後吸食煙霧之方式，連續施用第二
    級毒品安非他命多次，並另以注射海洛因之方式，連續施用第一級毒品海洛因數
    次。嗣經警分別於八十九年九月十八日下午四時三十五分許及八十九年十一月八
    日下午三時許，在新竹市○○路二十七號七樓及新竹市○○路六十六巷一弄三號
    三樓之三等處查獲，並分別扣得第一級毒品海洛因二小包（經鑑驗淨重０．八七
    公克、包裝重０．四四公克）及注射針筒一支、止血軟管一條，並分別經採尿檢
    驗，均呈嗎啡（海洛因之代謝物）及安非他命之陽性反應，始得知上情。而甲○
    ○嗣經台灣新竹地方法院檢察署檢察官聲請後，經本院於八十九年十二月二十一
    日以八十九年度毒聲字第二九二八號裁定送觀察勒戒結果，認有繼續施用毒品傾
    向，經臺灣新竹地方法院檢察署檢察官聲請強制戒治並提起本件公訴。
三、案經新竹市警察局第一分局及新竹市警察局第二分局及臺灣新竹看守所附設勒戒
    所報告台灣新竹地方法院檢察署檢察官偵查起訴。
    理  由
一、訊據被告甲○○對於自八十九年九月十一日某時起至八十九年十一月八日上午某
    時止，於上開地點連續施用第一級毒品海洛因及第二級毒品安非他命之事實，坦
    承不諱（參本院九十二年一月十六日之審理筆錄），復有第一級毒品海洛因二小
    包、注射針筒一支及止血軟管一條扣案，該扣案之海洛因經鑑定結果，確係第一
    級毒品海洛因（經鑑驗淨重０．八七公克、包裝重０．四四公克）之事實，有法
    務部調查局第00000000號檢驗通知書附於本院八十九年度訴字第五八八
    號卷可參。且其分於八十九年九月十八日及八十九年十一月八日為警查獲時所採
    集之尿液，分經送檢驗結果，均呈嗎啡（海洛因之代謝物）及安非他命之陽性反
    應，有新竹市衛生局分於八十九年九月二十八日及八十九年十一月十三日以竹市
    衛六字第一三０三七號及竹市衛六字第一五六一四號之不法藥物尿液初步篩檢報
    告書二份、新竹市警察局辦理煙毒、麻醉藥品案尿液送驗受檢人真實姓名代號對
    照表暨送驗登記簿二份、法務部調查局之（八九）陸（一）字第八九０八六七八
    三號、第00000000號檢驗通知書二份在卷可佐。是被告上開自白應與事
    實相符，而堪採信。
二、甲○○前於八十九間，因違反毒品危害防制條例案件，經裁定送觀察、勒戒結果
    ，因認無繼續施用毒品傾向，經台灣新竹地方法院檢察署檢察官於八十九年三月
    三日以八十九年度毒偵字第五九一號為不起訴處分確定。且被告因本次施用毒品
    經本院於八十九年十二月二十一日以八十九年度毒聲字第二九二八號裁定送觀察
    勒戒結果，認有繼續施用毒品傾向，現正在桃園女子戒治所強制戒治中之事實，
    復有台灣新竹看守所於九十一年十一月二十六日之竹所總字第０九一０００三０
    九一號函附之繼續施用毒品傾向證明書、臺灣高等法院被告全國前案紀錄表及法
    務部在監在押資料表可參。是本案被告再犯施用毒品之犯行，應堪認定，自應依
    法論處。
三、被告連續施用第一級毒品海洛因及第二級毒品安非他命數次，核其所為，係分別
    違反毒品危害防制條例第十條第一項施用第一級毒品罪及同條例第二項之施用第
    二級毒品罪；其持有第一、二級毒品海洛因、安非他命之低度行為，應為施用海
    洛因、安非他命之高度行為所吸收，不另論罪；其先後多次施用第一級及第二級
    毒品犯行，時間密接且犯罪構成要件相同，顯係分基於概括犯意所為，為連續犯
    ，均應依刑法第五十六條之規定論以一罪，並依法加重其刑。而被告於八十九年
    九月十一日起至八十九年九月十七日止施用海洛因及安非他命之犯行部分，雖未
    經起訴，惟該部分與已起訴部分具有連續犯之裁判上不可分關係，本院自應併予
    審理，併此敘明。又被告所犯前開二罪之施用方式顯不相同，足見被告所為二罪
    間之犯意各別、行為互異，應分論併罰。再被告曾於八十六年間，因違反麻醉藥
    品管理條例案件，經台灣桃園地方法院判處有期徒刑四月，甫於八十七年五月二
    十日執行完畢，此有台灣高等法院被告全國前案紀錄表可稽，其於未滿五年再犯
    本案有期徒刑以上之二罪，均為累犯，應依刑法第四十七條規定遞加重其刑。爰
    審酌被告施用毒品之期間、對社會所生之危害、施用毒品危害健康至深且鉅，且
    經戒治後，仍不思改進、戒斷，惟犯後坦承犯行等一切情狀，分別量處如主文所
    示之刑，並定其應執行之刑，以示懲戒。末扣案之第一級毒品海洛因貳小包（淨
    重０．八七公克、包裝重０．四四公克）係屬毒品危害防制條例管制之毒品，應
    依同條例第十八條第一項前段沒收銷燬之。而扣案之注射針筒壹支及止血軟管一
    條為被告所有供施用第一級毒品海洛因犯行之物，業經被告供承在卷，應依刑法
    第三十八條第一項第二款之規定，宣告沒收。至扣案之塑膠分裝袋二只，非為被
    告所有，爰不依法宣告沒收，附此敘明。
據上論斷，應依刑事訴訟法第二百九十九條第一項前段，毒品危害防制條例第十條第
第一項、第十條第二項、第十八條第一項前段，刑法第十一條前段、第五十六條、第
三十八第一項第二款、第四十七條、第五十一條第五款，判決如主文。
本案經檢察官邱朝智到庭執行職務。
中      華      民      國    九十二     年    一     月   二十八     日
                                       臺灣新竹地方法院刑事第一庭
                                           法  官    彭  淑  苑
右正本證明與原本無異。
如不服本判決，應於判決送達後十日內向本院提出上訴狀( 應附繕本 )，上訴於
臺灣高等法院。
                                           書記官    饒  興  蘭
中      華      民      國    九十二     年    一     月   二十八     日
附錄本案論罪科刑法條全文：
毒品危害防制條例第十條
施用第一級毒品者，處六月以上五年以下有期徒刑。
施用第二級毒品者，處三年以下有期徒刑。


司法院資訊處製作；財團法人民間司法改革基金會備份。
